nl: Elektronica > Arcadeapparatuur > Accessoires voor arcadekasten voor videogames > Bedieningspanelen: Bedieningspaneel behuizingsset; Bedieningspaneel overlays
ja: 電子機器 > アーケードゲーム > アーケードゲーム筐体関連用品 > 換気・空調制御盤: コントロールパネル筐体キット; コントロールパネルオーバーレイ
tr: Elektronik > Atari Ekipmanları > Video Oyun Makinesi Aksesuarları > Kumanda Panelleri: Kontrol Paneli Muhafaza Kitleri; Kontrol Paneli Kaplamaları
ro-RO: Electronice > Echipamente jocuri arcade > Accesorii pentru dulapuri pentru jocuri arcade video > Panouri de control: Kituri carcasă pentru panoul de control; Suprapuneri pentru panoul de control
cs: Elektronika > Vybavení arkádových videoheren > Doplňky k arkádovým automatům > Ovládací panely: Sady pouzder ovládacích panelů; Potahy ovládacích panelů
zh-CN: 电子产品 > 大型游戏机/街机 > 街机配件 > 控制面板: 控制面板外壳套件; 控制面板贴纸
bg-BG: Електроника > Оборудване за аркадни машини > Аксесоари за аркадни машини > Контролни панели: Комплекти за корпус на контролен панел; Покрития за контролен панел
hu: Elektronika > Arcade berendezések > Videojáték arcade szekrénykiegészítők > Vezérlőpanelek: Vezérlőpanelburkolat-készletek; Vezérlőpanel-borítások
pt-PT: Eletrónica > Equipamento de máquinas de jogo > Acessórios de máquinas de videojogos > Painéis de controlo: Kit de caixa de painel de controlo; Sobreposições de painel de controlo
it: Elettronica > Attrezzature giochi arcade > Accessori strutture videogiochi arcade > Quadri di controllo: Kit di contenitori per pannelli di controllo; Sovrapposizioni del pannello di controllo
en: Electronics > Arcade Equipment > Video Game Arcade Cabinet Accessories > Control Panels: Control Panel Enclosure Kits; Control Panel Overlays
de: Elektronik > Spielautomatenbedarf > Zubehör für Spielautomaten > Schalt- & Bedienungstafeln: Bedienfeld-Gehäusesätze; Bedienfeld-Auflagen
lt-LT: Elektronika > Arkadų įranga > Vaizdo žaidimų arkadinių korpusų priedai > Valdymo skydeliai: Valdymo pulto korpuso rinkiniai; Valdymo pulto perdangos
sv: Elektronik > Spelhallsutrustning > Tillbehör till arkadspelsautomater > Kontrollpaneler: Kontrollpanelshöljeskit; Kontrollpanelsöverdrag
th: อิเล็กทรอนิกส์ > อุปกรณ์อาร์เคด > อุปกรณ์ตู้เกมอาร์เคด > แผงควบคุม: ชุดตู้แผงควบคุม; แผ่นหน้าปัดแผงควบคุม
ko: 전자기기 > 아케이드 장비 > 비디오 게임 아케이드 캐비닛 부대용품 > 제어반: 컨트롤 패널 인클로저 키트; 컨트롤 패널 오버레이
sl-SI: Elektronika > Oprema za arkadne igre > Dodatki za omarice za videoarkadne igre > Nadzorne plošče: Kompleti ohišij za nadzorne plošče; Prekrivne folije za nadzorne plošče
hr-HR: Elektronika > Oprema za arkadne igre > Pribor za ormariće za arkadne videoigre > Upravljačke ploče: Kompleti kućišta za kontrolne ploče; Prekrivači za kontrolne ploče
zh-TW: 電子器材 > 街機設備 > 電子遊戲街機配件 > HVAC 控制面板: 控制面板機箱套組; 控制面板覆蓋膜
el: Ηλεκτρονικά > Εξοπλισμός Arcade > Αξεσουάρ για καμπίνες arcade βιντεοπαιχνιδιών > Πίνακες ελέγχου: Κιτ περιβλήματος πίνακα ελέγχου; Επικαλύμματα πίνακα ελέγχου
nb: Elektronikk > Spilleutstyr > Tilbehør til spillemaskinkabinetter > Kontrollpaneler: Kontrollpanel-innkapslingssett; Kontrollpanel-overlegg
ru: Электроника > Игровые автоматы > Аксессуары для автоматов с видеоиграми > Панели управления: Комплекты корпусов панели управления; Накладки панели управления
pt-BR: Eletrônicos > Equipamento para Arcade > Acessórios para máquinas de vídeo game Arcade > Painéis de controle: Kit de gabinete para painel de controle; Sobreposições de painel de controle
vi: Thiết bị điện tử > Thiết bị game thùng > Phụ kiện tủ trò chơi video > Bảng điều khiển: Bộ kit vỏ bảng điều khiển; Miếng phủ bảng điều khiển
sk-SK: Elektronika > Arkádové vybavenie > Príslušenstvo pre skrinky s arkádovými videohrami > Ovládacie panely: Súpravy krytov ovládacích panelov; Potlače ovládacích panelov
da: Elektronik > Arkadeudstyr > Videospil – arkadekabinetter – tilbehør > Kontrolpaneler: Kontrolpanel – kabinetsæt; Kontrolpanel – overlejringer
es: Electrónica > Artículos para videojuegos > Accesorios para muebles de videojuegos > Paneles de control: Kit de gabinete de panel de control; Revestimientos de panel de control
fr: Appareil électronique > Matériel d’arcade > Accessoires pour bornes d’arcade > Panneaux de commandes: Kits de boîtier de panneau de commande; Revêtements de panneau de commande
pl: Elektronika > Sprzęt do gier zręcznościowych > Akcesoria do automatów do gier zręcznościowych > Panele sterowania: Zestawy obudowy panelu sterowania; Naklejki panelu sterowania
fi: Elektroniikka > Pelikonetarvikkeet > Videopelien arcade-kabinettien lisätarvikkeet > Hallintapaneelit: Ohjainpaneelin kotelokokonaisuus; Ohjainpaneelin päällyskalvo